臺灣新竹地方法院刑事判決　　　　　　　　94年度易字第73號
公　訴　人　臺灣新竹地方法院檢察署檢察官
被　　　告　丙○○　男　30歲.
上列被告因竊盜案件，經檢察官聲請簡易判決處刑（93年度偵字
第5190號），本院改依通常程序並由合議庭裁定進行簡式審判程
序判決如下：
    主  文
丙○○連續於夜間侵入有人居住之建築物竊盜，處有期徒刑捌月
。
    事  實
一、丙○○於民國92年12月間因偽造文書案件，經臺灣桃園地方
    法院以92年度訴緝字第81號判決判處有期徒刑6月確定；復
    於93年2月間因違反毒品危害防制條例案件，經臺灣桃園地
    方法院以92年度壢簡字第1259號判決判處有期徒刑6月確定
    ，於93年10月7日入監執行，上開二罪經接續執行，須至94
    年10月6日始執行完畢（目前仍在執行中，不構成累犯）。
二、詎丙○○仍不知悔改，竟基於意圖為自己不法所有之概括犯
    意，連續於：
（一）93年10月6日上午7時許，在桃園縣楊梅鎮○○○路334號
      前，見乙○○所有、車牌號碼HY-9889號自用小客車停在
      該處，且上開車輛之副駕駛座車門未上鎖、車鑰匙就放在
      副駕駛座扶手處，即趁乙○○不注意之際，上車以上開鑰
      匙啟動電門將該車輛駛離現場而竊取之（車輛價值新台幣
      《下同》80,000元，業經乙○○領回，惟車牌二面遭丙○
      ○拆下丟棄未尋獲）。
（二）93年10月7日凌晨3時35分許，明知位於新竹縣關西鎮○○
      里○街6號之新竹縣關西國民小學（下簡稱關西國小），
      夜間有替代役男留守在學校大門旁之警衛室內，以監護看
      守關西國小建築物整體之安全，為有人居住之建築物，竟
      趁設在關西國小的側門及第一棟大樓一樓之教務學務辦公
      室大門均未關之際，侵入竊取關西國小所有之光碟伺服器
      一組、HP11 25C列表機一台、EPSON相片列表機一台、長
      壽香菸六包（總價值約33,240元，業經關西國小總務主任
      甲○○領回），得手後，於丙○○正欲將上開物品搬上停
      放在關西國小側門旁之上開HY-9889號自用小客車時，為
      警當場查獲而查知上情。
三、案經新竹縣警察局新埔分局報請臺灣新竹地方法院檢察署檢
    察官聲請簡易判決處刑，本院改依通常程序審理。
    理  由
一、本件被告所犯之竊盜罪，非死刑、無期徒刑、最輕本刑為3
    年以上有期徒刑之罪，或高等法院管轄第一審之案件，被告
    於本院準備程序進行中，就被訴事實為有罪之陳述，經本院
    合議庭認合於新修正刑事訴訟法第273條之1之規定，裁定進
    行簡式審判程序，合先敘明。
二、認定犯罪事實所憑之證據及理由：
（一）被告於警詢、檢察官偵訊中及本院準備程序、審理程序訊
      問時均坦白承認上開犯行。
（二）被害人乙○○於警詢時之指訴（見偵查卷第15至17頁）。
（三）證人甲○○於本院審理時結證稱：關西國小警衛室晚上有
      替代役男留守，及失竊地點在第一棟大樓一樓之學務教務
      辦公室，失竊財物為關西國小所有之光碟伺服器一組、HP
      1125C列表機一台、EPSON相片列表機一台、長壽香菸六包
      等語（見本院卷第51、52頁）。至證人甲○○雖另證稱辦
      公室之鐵窗有遭破壞乙情，然被告堅詞否認有破壞鐵窗，
      而被告為警查獲時，亦未遭警扣得任何足以破壞鐵窗之工
      具，本院亦查無被告有破壞鐵窗之積極證據，故實無法遽
      認被告有此部分之犯行，附此敘明。
（四）車輛竊盜、車牌失竊資料個別查詢報表查詢車輛認可資料
      一紙、新竹縣警察局車輛尋獲電腦輸入單一紙、贓證物品
      認領保管收據二紙、現場照片六紙、關西國小93年12月6
      日93關國小總字第0930002876號函一紙。
（五）綜上事證，足認被告之自白應與事實相符，可以採信，本
      件被告犯行已堪認定，應依法論科。
三、論罪科刑之理由：
（一）按刑法第321條第1項第1款有人居住之建築物，只需事實
      上有人住居，至住居之原因為何，人數多寡，為時久暫，
      則非所問，亦不以被竊之時適有人在內，更不以每房每室
      均有人居住為必要，只需有人於特定房室內居住，藉以監
      護看守該建築物整體者，即為當之。故學校於平日下班後
      之夜間，有替代役男在校園內值班看守，即應屬有人居住
      之建築物。
（二）核被告事實二（一）所為，係犯刑法第320條第1項之竊盜
      罪，事實二（二）所為，係犯刑法第321條第1項第1款之
      於夜間侵入有人居住之建築物竊盜罪。公訴人於本院雖就
      事實二（二）部分，變更起訴法條為刑法第320條第1項之
      竊盜罪，惟經本院訊問證人甲○○後，認為被告此部分所
      為應該當刑法第321條第1項第1款之罪，且此部分之起訴
      犯罪事實既屬同一，爰依法再變更起訴法條為刑法第321
      條第1項第1款之罪。
（三）被告先後二次竊盜犯行，時間緊接，觸犯基本構成要件相
      同之罪名，顯係基於概括之犯意反覆為之，為連續犯，應
      依刑法第56條規定，論以情節較重之於夜間侵入有人居住
      之建築物竊盜一罪，並加重其刑。
（四）爰審酌被告素行不佳，正值青年，卻不思長進、因缺錢花
      用即任意竊取他人財物、犯罪之手段尚非暴力、被害人等
      因本案所受之損害暨被告犯罪後坦承犯行、態度良好等一
      切情狀，量處如主文所示之刑。
（五）至扣案之鑰匙一支，雖供被告竊取上開車輛之用，然非被
      告所有，業據被告供述在卷，亦查無證據足資證明確為被
      告所有，爰不為沒收之宣告，附此敘明
四、適用法律：
（一）刑事訴訟法第452條、第273條之1第1項、第299條第1項前
      段、第300條。
（二）刑法第56條、第321條第1項第1款。
本案經檢察官宋重和到庭執行職務。
中　　華　　民　　國　　94　　年　　4 　　月　　15　　日
                  刑事第六庭    法　官　 魏瑞紅
以上正本證明與原本無異。
如不服本判決，應於送達後10日內向本院提出上訴狀。
中　　華　　民　　國　　94　　年　　4 　　月　　18　　日
                                書記官   吳月華
附錄論罪科刑法條：
中華民國刑法第321條
犯竊盜罪而有左列情形之一者，處6月以上、5年以下有期徒刑：
一  於夜間侵入住宅或有人居住之建築物、船艦或隱匿其內而犯
之者。
二  毀越門扇、牆垣或其他安全設備而犯之者。
三  攜帶兇器而犯之者。
四  結夥三人以上而犯之者。
五  乘火災、水災或其他災害之際而犯之者。
六  在車站或埠頭而犯之者。
前項之未遂犯罰之。
